【裁判字號】    95,訴,3094
【裁判日期】    951020
【裁判案由】    毒品危害防制條例
【裁判全文】
臺灣高雄地方法院刑事判決              95年度訴字第3094號
公  訴  人  臺灣高雄地方法院檢察署檢察官
被      告  乙○○
上列被告因違反毒品危害防制條例案件，經檢察官提起公訴（95
年度毒偵字第5819號），本院合議庭裁定由受命法官獨任進行簡
式審判程序，判決如下：
    主  文
乙○○施用第一級毒品，累犯，處有期徒刑捌月。
    事  實
一、乙○○前因違反肅清煙毒條例案件，經臺灣高等法院高雄分
    院，判決有期徒刑4 年確定，復因違反麻醉藥品管理條例案
    件，經本院判決有期徒刑6 月確定，兩案接續執行，並於民
    國88年10月25日假釋出監並付保護管束，然因確定判決撤銷
    假釋，殘刑甫於93年7 月18日縮刑期滿執行完畢。另因施用
    毒品案件，經本院裁定送強制戒治，嗣經停止戒治程序交付
    保護管束，於91年6 月22日保護管束期滿，視為執行完畢，
    由台灣高雄地方法院檢察署檢察官以91年戒毒偵字第618 號
    為不起訴處分確定。詎乙○○仍未戒除毒癮，竟於強制戒治
    執行完畢釋放後5年內，復基於施用第一級毒品海洛因之犯
    意（起訴書誤載為概括犯意），於95年6月20日下午3時許，
    在高雄縣林園鄉第二號公墓附近，以海洛因摻在香菸內吸食
    之方式施用第一級毒品海洛因1次。嗣於同年月22日下午3時
    30  分許，因竊取電纜線為警於高雄市小港區大坪里編號大
    潭分20-1左10右7號電線桿前查獲，經警徵得其同意採尿送
    驗，結果呈第一級毒品海洛因代謝後嗎啡陽性反應，方查知
    上情。
二、案經高雄市政府警察局小港分局報告臺灣高雄地方法院檢察
    署檢察官偵辦起訴。
    理  由
一、本件被告乙○○所犯為死刑、無期徒刑、最輕本刑為3 年以
    上有期徒刑以外之罪，其於準備程序進行中，就被訴事實為
    有罪之陳述，經告知簡式審判程序之旨，並聽取當事人之意
    見後，本院合議庭裁定由受命法官獨任進行簡式審判程序，
    合先敘明。
二、訊據被告乙○○對於上揭犯行於本院審理時供承不諱，且其
    於95年6 月22日下午3 時30分許為警查獲後所採集之尿液，
    經送檢驗之結果，確呈嗎啡陽性反應，此有高雄市立凱旋醫
    院95年7 月3 日A00000000 號濫用藥物尿液檢驗報告及高雄
    縣政府警察局小港分局毒品案嫌疑人尿液代碼與姓名對照表
    各1 份附卷可稽（見警卷第9 頁），是被告之自白核與事實
    相符，應堪採信。本案事證明確，被告上開施用毒品犯行，
    堪以認定。
三、按觀察、勒戒或強制戒治執行完畢釋放後，5 年內再犯毒品
    危害防制條例第10條施用毒品之罪者，應依法追訴，毒品危
    害防制條例第23條第2 項定有明文。本件被告前經本院裁定
    送強制戒治，嗣經停止戒治程序交付保護管束，於91年6 月
    22日保護管束期滿，視為執行完畢，由台灣高雄地方法院檢
    察署檢察官以91年戒毒偵字第618 號為不起訴處分確定乙節
    ，有臺灣高雄地方法院檢察署刑案資料查註紀錄表、全國施
    用毒品案件紀錄表及臺灣高等法院被告前案紀錄表等件在卷
    可參（分別見偵卷第5-16頁、本院卷第7-20頁），是被告於
    送強制戒治執行完畢釋放後，5 年內再犯本件施用第一級毒
    品海洛因罪行，依前開法條之規定，應依法追訴，本院就被
    告本件施用毒品犯行，自得依法論罪科刑。
四、論罪科刑：
    (一)被告行為後，刑法業於94年2 月2 日修正公布部分條文，
      並於95年7 月1 日施行。依修正後刑法第2 條第1 項規定
      ：「行為後法律有變更者，適用行為時之法律。但行為後
      之法律有利於行為人者，適用最有利於行為人之法律。」
      。又本次修正涵蓋之範圍甚廣，故比較新舊法時，應就罪
      刑有關之共犯、牽連犯、連續犯、有無累犯加重、自首減
      輕暨其他法定加減原因等一切情形，綜其全部罪刑之結果
      而為比較，有最高法院95年5 月23日所為之95年度第8次
      刑庭會議決議可資參照。本件被告行為後，刑法第47 條
      於95年7 月1 日修正施行，且本案被告有如事實欄所述之
      前科及刑之執行情形，其於有期徒刑執行完畢，5 年以內
      故意再犯本案有期徒刑以上之罪，不論依新、舊法規定，
      均應論以累犯，比較新、舊法結果，新法亦未較有利於被
      告，故本案關於被告是否構成累犯，自應適用修正前刑法
      第47條之規定。從而本件應一體適用修正前刑法之規定，
      合先敘明。
    (二)按海洛因係屬毒品危害防制條例第2 條第2 項第1 款所稱
      之第一級毒品，依法不得施用。核被告所為，係犯毒品危
      害防制條例第10條第1 項之施用第一級毒品罪。其持有海
      洛因後，進而施用，其持有之低度行為應被其施用之高度
      行為所吸收，不另論罪。又被告乙○○曾因違反肅清煙毒
      條例案件，經臺灣高等法院高雄分院，判決有期徒刑4 年
      確定，復因違反麻醉藥品管理條例案件，經本院判決有期
      徒刑6 月確定，兩案接續執行，並於88年10月25日假釋出
      監並付保護管束，然因確定判決撤銷假釋，殘刑於93年7
      月18日縮短刑期執行完畢，有刑案資料查註紀錄表及臺灣
      高等法院被告前案紀錄表各1 份附卷可稽（分別見偵卷第
      5-15頁、本院卷第7-20頁）。其於前開有期徒刑執行完畢
      後5 年內，故意再犯本件有期徒刑以上之罪，應依刑法第
      47條之規定論以累犯，並加重其刑。爰審酌被告前已數次
      因施用毒品案件經觀察、勒戒，猶未徹底戒除毒癮，足認
      其並無戒除毒害之決心，本不宜寬貸，惟念其犯後坦承犯
      行，且施用毒品乃自戕一己之身體健康，並具有病患性人
      格之特質，其行為本身對社會所造成之危害並非直接、鉅
      大等一切情狀，量處如主文所示之刑，以資懲儆。
據上論斷，應依刑事訴訟法第273 條之1 第1 項、第284 條之1
、第299 條第1 項前段，毒品危害防制條例第10條第1 項，刑法
第11條前段、第2 條第1 項前段、修正前第47條，判決如主文。
本案經檢察官甲○○到庭執行職務
中    華    民    國    95    年    10    月    20    日
                  刑事第六庭    法  官  王  琁
上正本證明與原本無異
如不服本判決，應於判決送達後10日內，向本院提出上訴狀。
中    華    民    國    95    年    10    月    20    日
                                書記官  黃國忠
附錄本案判決論罪科刑法條：
毒品危害防制條例第10條
施用第一級毒品者，處6月以上5年以下有期徒刑。


司法院資訊處製作；財團法人民間司法改革基金會備份。
